---
title: "107-2 大數據分析方法 作業一"
output: github_document
author: put your name here
---

搞不清楚各行各業的薪資差異嗎? 念研究所到底對第一份工作的薪資影響有多大? CP值高嗎? 透過分析**初任人員平均經常性薪資**- [開放資料連結](https://data.gov.tw/dataset/6647)，可初步了解台灣近幾年各行各業、各學歷的起薪。

## 比較103年度和106年度大學畢業者的薪資資料

### 資料匯入與處理
```{r dataload}
library(readr)
library(rvest)
library(dplyr)
X103 <- read_csv("C:/Users/user/Desktop/103.csv")
X104 <- read_csv("C:/Users/user/Desktop/104.csv")
X105 <- read_csv("C:/Users/user/Desktop/105.csv")
X106 <- read_csv("C:/Users/user/Desktop/106.csv")
for(n in 1:14){
  X103[[n]]<-gsub("—|_|…|、", " ", X103[[n]])
  X104[[n]]<-gsub("—|_|…|、", " ", X104[[n]])
  X105[[n]]<-gsub("—|_|…|、", " ", X105[[n]])
  X106[[n]]<-gsub("—|_|…|、", " ", X106[[n]])
}
X103$"大學-薪資"<-as.numeric((X103$"大學-薪資"))
X106$"大學-薪資"<-as.numeric((X106$"大學-薪資"))
X103106<-inner_join(X103,X106,by="大職業別")

```

### 106年度薪資較103年度薪資高的職業有哪些? 
```{r compare103106}
X103106$"薪資比較"<-(X106$"大學-薪資")/(X103$"大學-薪資")
X103106compare1<-filter(X103106,X103106$"薪資比較">1)
X103106compare1<-arrange(X103106compare1,desc(X103106compare1$"薪資比較"))
X103106compare1<-head(X103106compare1,10)
knitr::kable(X103106compare1)
#差距最大的前十名中十筆中有四筆是專業人員，可見市場對專業人員的需求日漸增高。
```

### 提高超過5%的的職業有哪些? 
```{r over5}
X103106compare2<-filter(X103106,X103106$"薪資比較">1.05)
X103106compare2<-arrange(X103106compare2,desc(X103106compare2$"薪資比較"))
knitr::kable(X103106compare2)
```

### 主要的職業種別是哪些種類呢?
```{r mainType}
Job<-strsplit (X103106compare2$"大職業別","-");
mainjob<-c()
for(n in 1:58){
  mainjob<-c(mainjob,Job[[n]][1])
}
table(mainjob)
```

## 男女同工不同酬現況分析

男女同工不同酬一直是性別平等中很重要的問題，分析資料來源為103到106年度的大學畢業薪資。

### 103到106年度的大學畢業薪資資料，哪些行業男生薪資比女生薪資多?
```{r male}
X103$"經常性薪資-女/男"<-as.numeric((X103$"經常性薪資-女/男"))
X104$"經常性薪資-女/男"<-as.numeric((X104$"經常性薪資-女/男"))
X105$"經常性薪資-女/男"<-as.numeric((X105$"經常性薪資-女/男"))
X106$"經常性薪資-女/男"<-as.numeric((X106$"經常性薪資-女/男"))
X103mf<-arrange(X103,X103$"經常性薪資-女/男")
X104mf<-arrange(X104,X104$"經常性薪資-女/男")
X105mf<-arrange(X105,X105$"經常性薪資-女/男")
X106mf<-arrange(X106,X106$"經常性薪資-女/男")
all1<-rbind(head(X103mf,10),
            head(X104mf,10),
            head(X105mf,10),
            head(X106mf,10))
knitr::kable(all1)
```
### 哪些行業女生薪資比男生薪資多? 
```{r female}
X103mf1<-filter(X103,X103$"經常性薪資-女/男">100)
X104mf1<-filter(X104,X104$"經常性薪資-女/男">100)
X105mf1<-filter(X105,X105$"經常性薪資-女/男">100)
X106mf1<-filter(X106,X106$"經常性薪資-女/男">100)
X103mf1<-arrange(X103,desc(X103$"經常性薪資-女/男"))
X104mf1<-arrange(X104,desc(X104$"經常性薪資-女/男"))
X105mf1<-arrange(X105,desc(X105$"經常性薪資-女/男"))
X106mf1<-arrange(X106,desc(X106$"經常性薪資-女/男"))
all2<-rbind(head(X103mf1,10),
            head(X104mf1,10),
            head(X105mf1,10),
            head(X106mf1,10))
all2<-arrange(all2,desc(all2$"經常性薪資-女/男"))
knitr::kable(all2)
#女生薪資比男生薪資多的職業只有三筆，表示社會上還是有性別不平等的隱憂。
```

## 研究所薪資差異

以106年度的資料來看，哪個職業別念研究所最划算呢 (研究所學歷薪資與大學學歷薪資增加比例最多)?
 
```{r grad}
X106$"研究所及以上-薪資"<-as.numeric((X106$"研究所及以上-薪資"))
X106$"大學-薪資"<-as.numeric((X106$"大學-薪資"))
X106$Cost<-(X106$"研究所及以上-薪資"-X106$"大學-薪資")
Cost<-head(arrange(X106,desc(X106$Cost)),10)
knitr::kable(Cost)
#前三名為：專業 科學及技術服務業、其他服務業-技術員及助理專業人員、製造業。專業技術能讓我們得到更高的薪資。
```

## 我有興趣的職業別薪資狀況分析

### 有興趣的職業別篩選，呈現薪資
```{r like}
myjob<-X106[c(71,113,127,129),c(2,11,13)]
knitr::kable(myjob)
#我選的工作的薪資都比我想像的高，最低的大學畢業也有25K起跳。
```
### 這些職業別研究所薪資與大學薪資差多少呢？
```{r likeGrad}
myjobSalary<-myjob
myjobSalary$"薪資比較"<-(myjob$"研究所及以上-薪資"-myjob$"大學-薪資")
knitr::kable(myjobSalary)
#四個我選的職業中差距最小的藝術 娛樂及休閒服務業-技術員及助理專業人員，大學畢業與研究所畢業的薪資差距只有686元，這會讓我不想攻讀相關科系的研究所，太不值得了。
```

